# 以旧换新

提问人：史乃琛 时间：2010-11-12 11:36:04
哪位同仁可以告诉我固定资产以旧换新的会计处理，多谢了

回答人：chenyiwei
基本赞同楼上的看法。以旧换新也需要考虑有无商业实质。如果是同类资产的以旧换新，多数没有商业实质，此时可以以旧资产帐面价值加上所支付的补价作为新取得资产的入账价值。